de: Sportartikel > Athletik > Fußball > Zubehör für Fußballtore: Bodenverankerung für Fußballtore; Fußballtor-Taschen & -Abdeckungen; Kippsicherung für Fußballtore; Fußballtor-Dummies; Fußballtor-Beleuchtung; Montagesets für Fußballtore; Fußballtornetze; Pfostenpolster für Fußballtore; Fußballtor-Ersatzteile; Fußballtorwände; Transportrollen für Fußballtore
sl-SI: Športna oprema > Šport > Nogomet > Dodatki za nogometne gole: Sidra za nogometne gole; Torbe in prevleke za nogometne gole; Protiuteži za nogometne gole; Vadbene lutke za nogometne gole; Osvetlitev nogometnih golov; Kompleti za pritrditev nogometnih golov; Mreže za nogometne gole; Obloge za vratnice nogometnih golov; Nadomestni deli za nogometne gole; Tarče za nogometne gole; Kompleti koles za nogometne gole
fr: Équipements sportifs > Divers sports > Football > Accessoires pour buts de football: Ancres de but de football; Sacs et housses pour buts de football; Contrepoids de but de football; Mannequins de but de football; Éclairage pour buts de football; Kits de montage de but de football; Filets de but de football; Protections de poteaux de buts de football; Pièces de rechange pour buts de football; Cibles de but de football; Kits de roues pour buts de football
ja: スポーツ用品 > スポーツ競技 > サッカー > サッカーゴール関連用品: サッカーゴールアンカー; サッカーゴール用バッグ・カバー; サッカーゴールウェイト; サッカーゴールダミー; サッカーゴール用照明; サッカーゴール取り付けキット; サッカーゴールネット; サッカーゴールポストパッド; サッカーゴール用交換部品; サッカーゴールターゲット; サッカーゴール用ホイールキット
pt-BR: Artigos esportivos > Artigos para prática de esportes > Futebol > Acessórios para traves de futebol: Fixadores para traves de futebol; Bolsas e capas para gol de futebol; Contrapesos para traves de futebol; Bonecos para traves de futebol; Iluminação para gol de futebol; Kits de montagem de traves de futebol; Redes para traves de futebol; Protetores de trave de gol de futebol; Peças de reposição para gol de futebol; Alvos para traves de futebol; Kits de rodas para gol de futebol
sv: Sportartiklar > Idrott och sport > Fotboll > Tillbehör till fotbollsmål: Fotbollsmålsankare; Väskor och överdrag för fotbollsmål; Fotbollsmålsmotvikter; Fotbollsmålsdockor; Belysning för fotbollsmål; Monteringssatser för fotbollsmål; Fotbollsmålsnät; Stolpskydd för fotbollsmål; Reservdelar för fotbollsmål; Fotbollsmåltavla; Hjulsatser för fotbollsmål
ru: Спортивные товары > Соревновательный спорт > Футбол > Аксессуары для футбольных ворот: Анкеры для футбольных ворот; Сумки и чехлы для футбольных ворот; Противовесы для футбольных ворот; Манекены для футбольных ворот; Освещение для футбольных ворот; Комплекты для установки футбольных ворот; Сетки для футбольных ворот; Протекторы для стоек футбольных ворот; Запасные части для футбольных ворот; Мишени для футбольных ворот; Комплекты колес для футбольных ворот
sk-SK: Športový tovar > Atletika > Futbal > Príslušenstvo pre futbalové bránky: Kotvy na futbalové bránky; Tašky a obaly na futbalové bránky; Závažia na futbalové bránky; Figuríny vo futbalovej bránke; Osvetlenie futbalových bránok; Montážne súpravy na futbalové bránky; Siete na futbalové bránky; Chrániče futbalových bránok; Náhradné diely pre futbalové bránky; Futbalové bránky s terčom; Súpravy koliesok na futbalové bránky
tr: Spor Malzemeleri > Spor Ekipmanları > Futbol > Futbol Kalesi Aksesuarları: Futbol Kale Çapaları; Futbol kalesi taşıma çantaları ve kılıfları; Futbol Kale Karşı Ağırlıkları; Futbol Kale Mankenleri; Futbol kalesi aydınlatmaları; Futbol Kale Montaj Kitleri; Futbol Kale Ağları; Futbol kale direği koruyucu minderleri; Futbol kalesi yedek parçaları; Futbol Kale Hedefleri; Futbol kalesi tekerlek kitleri
nb: Sportsutstyr > Friidrett > Fotball > Målutstyr for fotball: Ankere for fotballmål; Bager og trekk for fotballmål; Motvekter for fotballmål; Dukker for fotballmål; Belysning for fotballmål; Monteringssett for fotballmål; Nett for fotballmål; Stolpebeskyttere for fotballmål; Reservedeler for fotballmål; Mål for fotballmål; Hjulsett for fotballmål
es: Equipamiento deportivo > Equipamiento para atletismo > Fútbol > Accesorios para porterías de fútbol: Anclajes de portería de fútbol; Bolsos y fundas para porterías de fútbol; Contrapesos de porterías de fútbol; Maniquíes de portería de fútbol; Iluminación para porterías de fútbol; Kits de montaje de porterías de fútbol; Redes de portería de fútbol; Protectores para postes de porterías de fútbol; Piezas de repuesto para porterías de fútbol; Objetivos de portería de fútbol; Kits de ruedas para porterías de fútbol
nl: Sportartikelen > Lichaamssporten > Voetbal > Accessoires voor voetbaldoelen: Ankers voor voetbaldoelen; Voetbaldoeltassen en -hoezen; Tegengewichten voor voetbaldoelen; Dummy's voor voetbaldoelen; Voetbaldoelverlichting; Montagekits voor voetbaldoelen; Netten voor voetbaldoelen; Voetbaldoelpaalbeschermers; Vervangingsonderdelen voor voetbaldoelen; Doelwitten voor voetbaldoelen; Voetbaldoelwielensets
da: Sportsartikler > Atletik > Fodbold > Fodboldmål – tilbehør: Fodboldmål – ankre; Tasker og overtræk til fodboldmål; Fodboldmål – modvægte; Fodboldmål – dukker; Belysning til fodboldmål; Fodboldmål – monteringssæt; Fodboldmål – net; Stolpebeskyttere til fodboldmål; Reservedele til fodboldmål; Fodboldmål – skydeskiver; Hjulsæt til fodboldmål
lt-LT: Sporto prekės > Atletika > Futbolas > Futbolo vartų priedai: Futbolo vartų inkarai; Futbolo vartų krepšiai ir uždangalai; Futbolo vartų atsvarai; Futbolo vartų manekenai; Futbolo vartų apšvietimas; Futbolo vartų tvirtinimo rinkiniai; Futbolo vartų tinklai; Futbolo vartų stulpų pagalvėlės; Futbolo vartų atsarginės dalys; Futbolo vartų taikiniai; Futbolo vartų ratų rinkiniai
zh-CN: 体育用品 > 田径 > 足球用品 > 足球球门配件: 足球门锚; 足球门收纳包与罩; 足球门平衡装置; 足球门假人; 足球门照明设备; 足球门安装套件; 足球门网; 足球门柱防护垫; 足球门替换零件; 足球门靶; 足球门滚轮套件
fi: Urheilutarvikkeet > Urheilu > Jalkapallo > Jalkapallomaalitarvikkeet: Jalkapallomaalien ankkurit; Jalkapallomaalien laukut ja suojukset; Jalkapallomaalin vastapainot; Jalkapallomaalinuket; Jalkapallomaalien valaistus; Jalkapallomaalien kiinnityssarjat; Jalkapallomaaliverkot; Jalkapallomaalien tolppapehmusteet; Jalkapallomaalien varaosat; Jalkapallomaalitaulut; Jalkapallomaalien siirtopyörät
hr-HR: Sportska oprema > Atletika > Nogomet > Pribor za nogometne golove: Sidra za nogometne golove; Torbe i navlake za nogometi gol; Protuutezi za nogometne golove; Lutke vratari za nogometne golove; Rasvjeta za nogometni gol; Setovi za montažu nogometnih golova; Mreže za nogometne golove; Štitnici za nogometi gol; Rezervni dijelovi za nogometni gol; Mete za nogometne golove; Kompleti kotača za nogometni gol
el: Αθλητικά είδη > Αθλητισμός > Ποδόσφαιρο > Αξεσουάρ τερμάτων ποδοσφαίρου: Άγκυρες τερμάτων ποδοσφαίρου; Τσάντες και καλύμματα τέρματος ποδοσφαίρου; Αντίβαρα τερμάτων ποδοσφαίρου; Ομοιώματα τερμάτων ποδοσφαίρου; Φωτισμός τέρματος ποδοσφαίρου; Κιτ στερέωσης τερμάτων ποδοσφαίρου; Δίχτυα τερμάτων ποδοσφαίρου; Προστατευτικά δοκαριών ποδοσφαίρου; Ανταλλακτικά τέρματος ποδοσφαίρου; Στόχοι τερμάτων ποδοσφαίρου; Κιτ τροχών τέρματος ποδοσφαίρου
en: Sporting Goods > Athletics > Soccer > Soccer Goal Accessories: Soccer Goal Anchors; Soccer Goal Bags & Covers; Soccer Goal Counterweights; Soccer Goal Dummies; Soccer Goal Lighting; Soccer Goal Mounting Kits; Soccer Goal Nets; Soccer Goal Post Pads; Soccer Goal Replacement Parts; Soccer Goal Targets; Soccer Goal Wheel Kits
ro-RO: Articole sportive > Atletism > Fotbal > Accesorii pentru poarta de fotbal: Ancore pentru poarta de fotbal; Genți și huse pentru porți de fotbal; Contragreutăți pentru poarta de fotbal; Manechine pentru poartă de fotbal; Iluminat pentru poarta de fotbal; Seturi de montare pentru porți de fotbal; Plase pentru porți de fotbal; Protecții pentru stâlpii porții de fotbal; Piese de schimb pentru poarta de fotbal; Ținte pentru poți de fotbal; Kituri de roți pentru poarta de fotbal
zh-TW: 體育用品 > 競技體育 > 足球 > 足球球門配件: 足球門錨; 足球球門收納袋與防塵罩; 足球門配重; 足球進球假人; 足球球門照明; 足球門安裝工具包; 足球門網; 足球球門柱防撞墊; 足球球門替換零件; 足球門靶; 足球球門車輪套件
cs: Sportovní potřeby > Atletické sporty > Kopaná > Potřeby pro fotbalové branky: Kotvení pro fotbalové branky; Tašky a obaly na fotbalové branky; Protizávaží pro fotbalové branky; Tréninkové figuríny do fotbalových branek; Osvětlení fotbalových branek; Sady pro montáž fotbalových branek; Sítě pro fotbalové branky; Chrániče sloupků fotbalových branek; Náhradní díly k fotbalovým brankám; Terče pro fotbalové branky; Sady koleček k fotbalovým brankám
vi: Dụng cụ thể thao > Điền kinh > Bóng đá > Phụ kiện cầu môn bóng đá: Neo cầu môn bóng đá; Túi & vỏ bọc khung thành bóng đá; Đối trọng cầu môn bóng đá; Hình nộm cầu môn bóng đá; Đèn chiếu sáng khung thành bóng đá; Bộ dụng cụ gắn cầu môn bóng đá; Lưới cầu môn bóng đá; Đệm bọc cột gôn bóng đá; Phụ tùng thay thế khung thành bóng đá; Mục tiêu cầu môn bóng đá; Bộ bánh xe khung thành bóng đá
pt-PT: Artigos de desporto > Atividade desportiva > Futebol > Acessórios para baliza de futebol: Âncoras para baliza de futebol; Sacos e capas para balizas de futebol; Contrapesos para baliza de futebol; Manequins para baliza de futebol; Iluminação para balizas de futebol; Kits de montagem de baliza de futebol; Redes para baliza de futebol; Proteções para postes de balizas de futebol; Peças de substituição para balizas de futebol; Alvos para baliza de futebol; Kits de rodas para balizas de futebol
it: Articoli sportivi > Sport > Calcio > Accessori per porte per calcio: Ancoraggi per porte da calcio; Borse e coperture per porte da calcio; Contrappesi per porte da calcio; Manichini per porte da calcio; Illuminazione per porte da calcio; Kit di montaggio per porte da calcio; Reti per porte da calcio; Imbottiture per pali di porte da calcio; Pezzi di ricambio per porte da calcio; Obiettivi delle porte da calcio; Kit di ruote per porte da calcio
th: อุปกรณ์กีฬา > การกีฬา > ฟุตบอล > อุปกรณ์ประตูฟุตบอล: จุดยึดประตูฟุตบอล; กระเป๋าและผ้าคลุมประตูฟุตบอล; ถ่วงน้ำหนักประตูฟุตบอล; หุ่นซ้อมยิงประตูฟุตบอล; ไฟส่องสว่างประตูฟุตบอล; ชุดติดตั้งประตูฟุตบอล; ตาข่ายประตูฟุตบอล; เบาะกันกระแทกเสาประตูฟุตบอล; อะไหล่ประตูฟุตบอล; เป้าหมายประตูฟุตบอล; ชุดล้อประตูฟุตบอล
ko: 스포츠용품 > 운동 > 축구 > 축구 골대 부대용품: 축구 골대 앵커; 축구 골대 가방 및 커버; 축구 골대 카운터웨이트; 축구 골대 사람 모형; 축구 골대 조명; 축구 골대 설치 키트; 축구 골대 네트; 축구 골대 기둥 패드; 축구 골대 교체 부품; 축구 골대 타겟; 축구 골대 휠 키트
bg-BG: Спортни стоки > Спортни занимания > Футбол > Аксесоари за футболни врати: Анкери за футболни врати; Чанти и калъфи за футболни врати; Противотежести за футболни врати; Тренировъчни манекени за футболни врати; Осветление за футболни врати; Монтажни комплекти за футболни врати; Мрежи за футболни врати; Протектори за греди на футболна врата; Резервни части за футболни врати; Мишени за футболни врати; Комплекти с колела за футболни врати
pl: Sprzęt sportowy > Sport > Piłka nożna > Akcesoria do bramek do piłki nożnej: Kotwy do bramek do piłki nożnej; Torby i pokrowce na bramki piłkarskie; Przeciwwagi do bramek do piłki nożnej; Manekiny do bramek do piłki nożnej; Oświetlenie bramek piłkarskich; Zestawy montażowe do bramek do piłki nożnej; Siatki do bramek do piłki nożnej; Osłony na słupki bramek piłkarskich; Części zamienne do bramek piłkarskich; Cele do piłki nożnej; Zestawy kół do bramek piłkarskich
hu: Sportszerek > Atlétika > Futball > Futballkapu-kiegészítők: Futballkapu-horgok; Futballkaputáskák és -huzatok; Futballkapu-ellensúlyok; Futballkapu-babák; Futballkapu-világítás; Futballkapu-rögzítő készletek; Futballkapu-hálók; Futball kapufa-védőmatracok; Futballkapu-pótalkatrészek; Futballkapu-célpontok; Futballkapu-kerékkészletek